最高法院刑事判決            一○○年度台上字第六七八九號
上  訴  人  吳建興
上列上訴人因違反期貨交易法案件，不服台灣高等法院中華民國
一○○年九月八日第二審判決（一○○年度金上訴字第三六號，
起訴案號：台灣台北地方法院檢察署一○○年度偵字第三九九三
號)，提起上訴，本院判決如下：
    主  文
上訴駁回。               
    理  由
按刑事訴訟法第三百七十七條規定，上訴於第三審法院，非以判
決違背法令為理由，不得為之。是提起第三審上訴，應以原判決
違背法令為理由，係屬法定要件。如果上訴理由書狀並未依據卷
內訴訟資料，具體指摘原判決不適用何種法則或如何適用不當，
或所指摘原判決違法情事，顯與法律規定得為第三審上訴理由之
違法情形，不相適合時，均應認其上訴為違背法律上之程式，予
以駁回。本件原判決維持第一審論處上訴人吳建興犯期貨交易法
第一百十二條第五款之非法經營期貨經理事業罪刑之判決，駁回
其在第二審之上訴，已詳敘認定犯罪事實之依據及憑以認定之理
由。從形式上觀察，原判決並無違背法令之情形存在。查原判決
係依憑上訴人在偵查及歷審中之自白、告發人游玲秀與證人李秉
洋各在法務部調查局台北市調查處及偵查中之證詞、游玲秀於民
國一○○年六月二日在第一審之證言、卷附行政院金融監督管理
委員會九十九年十一月二十四日金管證期字第0990066236號函、
上訴人使用之「群策國際資產管理公司經理」名片、上訴人與游
玲秀簽訂之投資合約書與切結書、余宏達與游玲秀於統一證券股
份有限公司敦南分公司開戶文件及期貨交易對帳單、上訴人簽發
交予游玲秀擔保操作績效之本票、游玲秀書立以取消受任人之「
統一期貨股份有限公司交易人相關資料異動申請書」、及「統一
集團期貨交易人買賣報告書」等證據，予以綜合判斷，本於事實
審採證認事之職權行使及推理作用，認定上訴人犯罪，並無理由
不備及應於審判期日調查之證據而未予調查之違法情形。又上訴
人在原審並未聲請傳訊證人余宏達，則原審未予傳訊，自無應於
審判期日調查之證據而未予調查之違法可言。另刑之量定及是否
宣告緩刑，屬事實審法院得依職權自由裁量之事項，原判決以第
一審判決已依刑法第五十七條規定說明以上訴人之責任為基礎，
並審酌上訴人為謀取私利，而非法經營期貨經理事業，規避主管
機關之監督，破壞國家正常金融交易秩序、犯後坦承犯行但未和
解賠償之態度，及其素行、智識程度、生活經驗、犯罪之動機、
目的、手段、獲利情形、所生危害等一切情狀，而為量刑，且未
宣告緩刑，並無不當，而予維持。核屬事實審法院自由裁量之事
項，既未逾法定刑度，且無違背公平正義之情事，要難指為違法
。上訴意旨置原判決之論敘於不顧，徒憑己見為事實上之爭辯，
且對原審採證認事及是否宣告緩刑得自由裁量之職權行使，任意
指摘，自非適法之第三審上訴理由。其上訴違背法律上之程式，
應予駁回。
據上論結，應依刑事訴訟法第三百九十五條前段，判決如主文。
中    華    民    國  一○○  年   十二   月    八    日
                      最高法院刑事第十庭
                          審判長法官  陳  世  淙  
                                法官  陳  東  誥  
                                法官  何  菁  莪  
                                法官  施  俊  堯  
                                法官  洪  曉  能  
本件正本證明與原本無異
                                      書  記  官  
中    華    民    國  一○○  年   十二   月   十二   日
                                                      Ｅ